臺灣彰化地方法院刑事判決　　　　　　　94年度訴字第1567號
公　訴　人　臺灣彰化地方法院檢察署檢察官
被　　　告　甲○○
　　　　　　　　　　（現於臺灣彰化監獄執行中）
上列被告因毒品危害防制條例案件，經檢察官提起公訴（94年度
毒偵緝字第187號），及移送併辦（94年度毒偵字第4664、4805
號），本院判決如下：
    主  文
甲○○連續施用第一級毒品，處有期徒刑壹年參月。
    事  實
一、甲○○前於民國（下同）90年間，因施用毒品案件，經臺灣
    彰化地方法院檢察署檢察官提起公訴並聲請觀察、勒戒，觀
    察、勒戒部分經本院以90年度毒聲字第2478號裁定送觀察、
    勒戒後，因有繼續施用傾向，再由本院以90年度毒聲字第27
    99號裁定送強制戒治，嗣經停止戒治，復於91年間再因施用
    毒品案件撤銷停止戒治，於92年3月2日強制戒治執行完畢。
    提起公訴部分，經本院於90年10月8日以90年度訴字第1019
    號判決判處有期徒刑8月確定，於91年間又因施用毒品案件
    ，經臺灣高等法院臺中分院於92年3月6日以92年度上訴字第
    112號判處有期徒刑1年2月確定，二案接續執行，於93年7月
    6日假釋出獄，後因撤銷假釋入監執行，於95年1月6日執行
    期滿（尚未構成累犯）。詎仍不知悔改，復基於施用第一級
    毒品海洛因及第二級毒品甲基安非他命（起訴書誤載為安非
    他命）之概括犯意，自94年3月7日下午6時許，至同年8月9
    日某時止，在彰化縣花壇鄉○○村○○街104號之住處內，
    及友人王文傑位於彰化縣花壇鄉○○路○段773號之住所內，
    或以注射針筒注入之方式，連續施用第一級毒品海洛因多次
    ，或以將海洛因及甲基安非他命同時摻入玻璃管內以火燒烤
    吸食之方式，共同連續施用第一級毒品海洛因及第二級毒品
    甲基安非他命多次，平均約1星期同時施用海洛因及甲基安
    非他命1次。嗣於（一）94年3月26日下午10時20分許，經其
    同意為警採尿送驗結果呈甲基安非他命及嗎啡陽性反應；（
    二）94年8月2日上午11時45分許及同年月18日，為彰化縣警
    察局彰化分局及臺灣彰化監獄採集其尿液送驗後，結果均呈
    嗎啡陽性反應，始查悉上情。
二、案經彰化縣警察局彰化分局及臺灣彰化監獄報請臺灣彰化地
    方法院檢察署檢察官偵查起訴及移送併辦。
    理  由
一、訊據被告甲○○對有於上開時、地施用第一、二級毒品海洛
    因及甲基安非他命之事實均坦承不諱，且被告於94年3月26
    日、同年8月2日獲案後，經警採集其尿液送驗結果，確分別
    呈嗎啡、甲基安非他命陽性反應及嗎啡陽性反應，有彰化縣
    衛生局94年4月4日煙檢字第941274號、94年8月15日煙檢字
    第943380號煙毒尿液檢驗成績書共2件、詮昕科技股份有限
    公司94年7月6日報告編號00000000號濫用藥物尿液檢驗報告
    1件及尿液代號與真實姓名對照認證單2紙附卷可稽，足見被
    告之自白與事實相符。再者，被告前因施用毒品案件，經裁
    定送觀察、勒戒後，認有繼續施用毒品之傾向，再由本院以
    90年度毒聲字第2799號裁定送強制戒治，嗣經停止戒治，復
    於91年間再因施用毒品案件撤銷停止戒治，嗣於92年3月2日
    強制戒治執行完畢乙情，亦有臺灣高等法院被告前案紀錄表
    及在監在押紀錄表等件附卷可按。被告於強制戒治執行完畢
    釋放後，5年內再犯毒品危害防制條例第10條第1項、第2項
    之罪，本件事證明確，被告上開犯行洵堪認定，應依法論科
    。
二、核被告甲○○所為，係犯毒品危害防制條例第10條第1項、
    第2項之施用第一級、第二級毒品罪。被告為施用第一級毒
    品海洛因及第二級毒品甲基安非他命而持有第一、二級毒品
    之低度行為，應各為施用之高度行為所吸收，均不另論罪。
    被告先後多次施用第一、二級毒品海洛因及甲基安非他命之
    犯行，時間緊接，觸犯構成要件相同之罪名，顯係基於概括
    犯意為之，應均依刑法第56條連續犯規定論以一罪，並均加
    重其刑。又被告同時將海洛因及甲基安非他命摻入玻璃管內
    ，以火燒烤吸食其煙，係以一施用行為，同時施用第一級毒
    品海洛因及第二級毒品甲基安非他命，觸犯構成要件不相同
    之罪名，為想像競合犯，應從一重之施用第一級毒品罪論處
    。公訴人雖僅就被告自94年3月1日下午6時許起至同年7月30
    日下午3時許止，有施用第一級毒品海洛因及第二級毒品甲
    基安非他命之犯行提起公訴，未論及被告其餘多次施用第一
    、二級毒品之犯行，然檢察官就犯罪事實一部起訴者，其效
    力及於全部，本件上開其餘多次施用第一、二級毒品犯行與
    公訴人起訴書所載經論罪部分之犯罪事實各具有連續犯之裁
    判上一罪關係，應為起訴效力所及，本院自應併予審究。按
    服用甲基安非他命，經代謝後，尿液中可以同時檢出甲基安
    非他命及安非他命，且一般甲基安非他命的濃度會大於安非
    他命的濃度；但服用安非他命，尿液中只能檢驗出安非他命
    （參見詮昕科技股份有限公司90年10月12日詮昕字第900034
    號函文）。查被告於94年3月26日為警採集之尿液，經送往
    彰化縣衛生局及詮昕科技股份有限公司檢驗結果，係呈甲基
    安非他命陽性反應，揆諸前揭說明，足見被告所施用之第二
    級毒品應為甲基安非他命無訛，檢察官起訴書認被告所施用
    之第二級毒品係安非他命，應屬誤載，附此敘明。爰審酌被
    告歷經觀察勒戒及強制戒治等處遇措施，猶未能知所收斂而
    遠離毒害，戒毒意志尚非堅定，及其犯罪之動機、目的、手
    段、施用毒品之期間、次數，暨犯罪後坦承犯行等一切情狀
    ，量處如主文所示之刑，以示懲儆。
三、併案意旨另以：被告基於施用第一級毒品海洛因之犯意，於
    94年8月18日採尿前3日內之某時，在其位於彰化縣花壇鄉○
    ○村○○路○段380號之住所處，施用第一級毒品海洛因1次
    ，而認被告此部分涉有施用第一級毒品罪嫌。按施用海洛因
    後，尿液可檢出嗎啡最長時限，與施用劑量、施用頻率、施
    用方式、飲用水量之多寡、所用檢驗方法靈敏度、個人體質
    及代謝情形等因素有關，依個案而異。文獻有關藥物檢出之
    報告，因研究對象、使用劑量多寡、實驗條件、或研究角度
    等不同，結果及呈現方式亦不同，故除參考文獻之資料，仍
    需依個案狀況做研判，而依Reiter A等人於Forenic Scienc
    e International之2001年研究報告，若將檢驗尿液中鴉片
    類閾值改為200 ng/ml，其檢出之最大時限增為270.3小時（
    參見行政院衛生署管制藥品管理局94年11月7日管檢字第094
    0011980號函文）。經查：（一）被告確於94年8月9日入彰
    化監獄彰化分監，並於同年月18日移往彰化監獄執行乙情，
    有在監在押資料表在卷可按，（二）經本院向彰化看守所函
    查之結果，被告於94年8月9日至同年月18日並無辦理接見及
    送物紀錄，此有彰化看守所94年10月17日彰所戒字第094000
    3309號函文可參，又經本院向彰化看守所函查被告於所內所
    服用之藥物Periactin、Keflex及Panadol，經函詢中山醫學
    大學附設醫院之結果，並不會產生嗎啡陽性反應，亦有該院
    94年11月21日中山醫港94川吉字第940422號函文可考。是依
    常情判斷，被告既於94年8月9日即進入彰化監獄至同年月18
    日移監彰化分監之期間，並無任何接見及受物紀錄，其施用
    第一級毒品海洛因之機率本即極低，況被告於94 年8月9日
    當日入監前有施用第一級毒品海洛因，業據其所自承，且其
    於82年間即有施用毒品之紀錄，有臺灣高等法院被告前案紀
    錄表可按，其施用毒品已長達十餘年，揆諸前揭函文意旨，
    尿液可檢出嗎啡陽性反應之最大時限，既與個人施用海洛因
    之劑量、期間、個人體質均息息相關，尚難認被告於94年8
    月18日進入彰化監獄採尿時，體內並無94年8月9日施用海洛
    因之殘餘量之可能，而係其於彰化監獄彰化分監內再度施用
    海洛因，是公訴人認被告此部分涉有施用第一級毒品罪嫌即
    有未合，惟公訴意旨認此部分與前揭論罪科刑之施用第一級
    毒品罪間有連續犯之裁判上一罪關係，爰不另為無罪之諭知
    。
據上論斷，應依刑事訴訟法第299條第1項前段，毒品危害防制條
例第10條第1項、第2項，刑法第11條前段、第56條、第55條，判
決如主文。
本案經檢察官何蕙君到庭執行職務。
中　　華　　民　　國　　94　　年　　12　　月　　30　　日
              刑事第二庭  審判長法  官  石馨文
                                法  官  李水源
                                法  官  黃齡玉
以上正本證明與原本無異。
如不服本判決，應於判決送達後10日內，向本院提出上訴狀（ 須
附繕本 ）。
中　　華　　民　　國　　94　　年　　12　　月　　30　　日
                                書記官  施嘉玫
毒品危害防制條例第10條
施用第一級毒品者，處 6 月以上 5 年以下有期徒刑。
施用第二級毒品者，處 3 年以下有期徒刑。
